臺灣苗栗地方法院民事判決　　　　　　 96年度苗簡字第726號
原　　　告　臺灣銀行股份有限公司
法定代理人　己○○
訴訟代理人　乙○○
複　代理人　戊○○
被　　　告　丙○○
　　　　　　　　　　　　巷3弄.
　　　　　　丁○○
　　　　　　甲○○
上列當事人間請求清償借款事件，本院於民國96年12月19日言詞
辯論終結，判決如下：
    主  文
被告應連帶給付原告新臺幣肆萬零伍佰柒拾伍元，及自民國九十
六年二月一日起至清償日止，按年息百分之六點三九六計算之利
息，暨自民國九十六年三月二日起至清償日止，逾期在六個月以
內者，按上開利率百分之十，逾期超過六個月部分，按上開利率
百分之二十計算之違約金。
被告丙○○、甲○○應連帶給付原告新臺幣伍萬玖仟伍佰拾捌
元，及自民國九十六年二月一日起至民國九十六年九月二十六日
止，按年息百分之三點五七計算之利息，暨自民國九十六年九月
二十七日起至清償日止，按年息百分之六點四五六計算之利息，
並自民國九十六年三月二日起至清償日止，逾期在六個月以內者
，按上開利率百分之十，逾期超過六個月部分，按上開利率百分
之二十計算之違約金。
訴訟費用新臺幣壹仟壹佰壹拾元，由被告丙○○、丁○○、甲○○連帶負擔十分之四，餘由被告丙○○、甲○○連帶負擔。
本判決得假執行。
 　 事實及理由
壹、程序方面：
一、按當事人得以合意定第一審管轄法院，但以關於由一定法律
    關係而生之訴訟為限，民事訴訟法第24條第1 項定有明文。
    本件被告3 人之住所地均在基隆市○○區○○里○○鄰○○街
    135 巷3 弄8 號5 樓，有戶籍謄本及戶役政作業系統個人基
    本資料查詢表在卷可稽，雖非於本院轄區，惟依原告與被告
    3 人簽定之放款借據第15條及原告與被告丙○○、甲○○簽
    訂之放款借據第18條約定，關於本件借款涉訟時，合意以本
    院為第一審管轄法院，有原告提出之放款借據3 件在卷可佐
    ，是原告向本院提起本件訴訟，揆諸首揭規定，本院自屬有
    管轄權，先予敘明。
二、被告3 人均經合法通知，皆未於言詞辯論期日到場，核均無
    民事訴訟法第386 條各款所列情形，爰依原告之聲請，由其
    一造辯論而為判決。
貳、實體方面：
一、原告起訴主張：被告丙○○前就讀國立聯合技術學院時，於
    民國90年8 月17日，邀同被告丁○○、甲○○為連帶保證人
    ，向原告借款新臺幣（下同）28,350元；復於91年2 月21日
    再邀被告丁○○、甲○○為連帶保證人，向原告借款28,350
    元。兩造約定被告丙○○於該階段學業完成後滿1 年之次日
    起1 年內，分12期，每月為1 期，依年金法按月平均攤還本
    息，利率按滿1 年之日當時原告基本放款利率加年息百分之
    0.5 計算（96年2 月1 日基本放款利率為百分之5.896），
    倘不依期償還時，除自逾期日起按約定利率計算逾期利息外
    ，並自應還款日起，逾期6 個月以內者按本借款利率百分之
    10，逾期超過6 個月者，按上開利率百分之20加計違約金。
    另被告丙○○於91年8 月26日邀同被告甲○○為連帶保證人
    ，與原告訂立放款借據，約定借款額度為17萬元，動用期限
    自91年8 月26日起至被告丙○○完成本教育階段學業之日止
    ，原告共核貸59,538元，借款利率依原告與教育部議定之利
    率計息，倘被告丙○○對所負之債務，不依期還本付息，經
    原告轉列催收款項時，自轉列催收款項之日起，利率改按轉
    列催收款項日原告基本放款利率加年率百分之0.5 固定計算
    （本件自96年9 月27日轉列催收款項，當時原告基本放款利
    率為百分之5.956） ，並自應還款日起，逾期6 個月以內者
    ，按上開利率百分之10，逾期超過6 個月者，按上開利率百
    分之20加計違約金。詎被告丙○○自95年3 月1 日起，即未
    依約償還借款，依約定已喪失分期償還之利益，債務視為全
    部到期，迄今尚欠本金100,113 元及如主文第1 、2 項所示
    之利息、違約金未清償，而被告丁○○、甲○○分別為本件
    借款之連帶保證人，依法應負連帶清償之責。爰依消費借貸
    及連帶保證之法律關係，請求被告連帶清償等語。並聲明：
    如主文第1 、2 項所示。
二、被告均經合法通知，未於言詞辯論期日到場爭執，亦未提出
    書狀作何聲明或陳述。
三、查原告主張之前揭事實，業據提出與其所述相符之放款借據
    （就學貸款專用）、被告3 人之戶籍謄本、原告基本放款利
    率表、原告就學貸款利率表及就學貸款放出查詢單等件為證
    ，而被告等人受合法之通知，於言詞辯論期日不到場爭執，
    復未提出書狀以供本院斟酌，本院依上開調查證據之結果，
    堪信原告之主張為真實。
四、按稱消費借貸者，謂當事人一方移轉金錢或其他代替物之所
    有權於他方，而約定他方以種類、品質、數量相同之物返還
    之契約。又稱保證者，謂當事人約定，一方於他方之債務人
    不履行債務時，由其代負履行責任之契約，民法第474 條第
    1 項及第739 條分別定有明文。另按保證債務之所謂連帶，
    係指保證人與主債務人負同一債務，對於債權人各負全部給
    付之責任者而言，此就民法第272 條第1 項規定連帶債務之
    文義參照觀之甚明，最高法院著有45年臺上字第1426號判例
    可資參照。又連帶債務之債權人，依同法第273 條第1 項規
    定，得對債務人中之一人或數人或其全體，同時或先後請求
    全部或一部之給付。本件被告丙○○以被告丁○○、甲○○
    為連帶保證人，向原告借款，尚積欠如主文第1 、2 項所示
    之本金、利息及違約金迄未清償等情，已如前述，揆諸前揭
    說明，被告3 人依兩造間消費借貸契約、連帶保證之約定，
    自負連帶清償之責。
五、從而，原告本於消費借貸契約及連帶保證之法律關係，請求
    被告3 人應連帶給付如主文第1 項所示之本息、違約金，及
    請求被告丙○○、甲○○應連帶給付如主文第2 項所示之本
    息、違約金，均有理由，應予准許。
六、本件係關於財產權之訴訟其標的金額在50萬元以下之簡易訴
    訟程序，本院為被告敗訴之判決，應依民事訴訟法第389 條
    第1 項第3 款規定，依職權宣告假執行。
七、末按法院為終局判決時，應依職權為訴訟費用之裁判；又訴
    訟費用由敗訴之當事人負擔；共同訴訟人因連帶或不可分之
    債敗訴者，應連帶負擔訴訟費用，分別為民事訴訟法第87條
    第1 項、第78條、第85條第2 項所明定。經核本件訴訟費用
    額為裁判費1,110 元，應分別由敗訴之被告連帶負擔，爰依
    前揭規定，確定如主文第3 項所示。
八、據上論結，本件原告之訴為有理由，依民事訴訟法第436 條
    第2 項、第385 條第1 項前段、第85條第2 項、第87條第1
    項、第389 條第1 項第3 款，判決如主文。
中　　華　　民　　國　　96　　年　　12　　月　　26　　日
                  臺灣苗栗地方法院苗栗簡易庭
                          法　官  　林佩儒
以上正本係照原本作成。
如對本判決上訴，須於判決送達後20日內向本院提出上訴狀。
                          書記官　葉俊宏
中　　華　　民　　國　　96　　年　　12　　月　　26　　日
